【裁判字號】    88,自,631
【裁判日期】    890428
【裁判案由】    詐欺
【裁判全文】
臺灣高雄地方法院刑事判決                          八十八年度自字第六三一號
    自  訴  人  力成有限公司
    代  表  人  魏秀蘭
    自訴代理人  甲○○
    被      告  乙○○
右列被告因詐欺案件，經自訴人提起自訴，本院判決如左：
    主  文
乙○○無罪。
    理  由
一、自訴意旨略以：如附件自訴狀所載。
二、按犯罪事實應依證據認定之，無證據不得推定其犯罪事實，刑事訴訟法第一百五
    十四條定有明文。本件自訴人認被告等涉犯刑法第三百三十九條第一項之詐欺取
    財罪嫌，無非係以自訴狀之指訴及提出出貨單影本十二紙、支票影本二紙為其論
    罪之主要依據。
三、訊據被告乙○○固不諱言曾以其所開立之「展藝資訊百貨廣場」，於民國八十八
    年七月間起，陸續向自訴人訂購電腦相關商品，總價額達新台幣（下同）二十七
    萬三千三百零九元，付款方式均以收貨後月結，由其開立票期為二至三個月之支
    票支付，惟於同年十月間，因經濟不景氣周轉困難，再加上同年八月間，受部分
    購買消費者，以偽卡盜刷，致使財團法人聯合信用卡處理中心（以下簡稱聯合信
    用卡中心）暫扣應付款約七十餘萬元，導致無力支付貨款，復於同年十月十八日
    ，「展藝資訊百貨廣場」遭竊，致部分貨品遺失無法退還各該廠商，乃於同年十
    月二十一日召開債權人會議，協議由「展藝資訊百貨廣場」開具一年期本票償付
    、並將庫存貨品退還予各該債權人，且雙方各簽立協定同意書、債權結算清冊及
    退貨單，並無任何詐欺犯行等語。經查：
（一）被告自八十八年七月二十六日起至同年九月二十六日止，陸續向自訴人訂購電
      腦相關產品達二十七萬三千三百零九元之事實，業據被告與自訴人同陳在卷，
      並有自訴人提出之力成有限公司出貨單影本十二紙、支票影本二紙為憑，足見
      被告確有於上開時間，陸續向自訴人訂購貨品之事實。
（二）訊之被告另於本院審理時陳稱：於上開向自訴人訂貨期間，公司營運狀況良好
      ，給付他人貨款亦屬正常，八十八年六月份計支付貨款九十九萬七千元、同年
      七月份計支付貨款七十九萬元、同年八月計支付七十三萬元及同年九月份計支
      付九十四萬元予各該廠商等語，並提出其所有之彰化商業銀行（以下簡稱彰化
      銀行）帳號第二三一一三－一號，八十八年六月至九月間之支票付款明細分類
      帳四份供佐，而本院依職權觀諸支票付款明細，被告該帳戶八十八年六月至九
      月間，各月份所載支票支付總金額，均遠超過被告實際做為支付貨款數額甚鉅
      ，顯見被告向自訴人訂購上開貨物時，並非陷於全然無資力狀況，合先敘明。
（三）而被告曾因開設之公司於八十八年八月間，因接受過多消費者以偽卡偽冒交易
      ，致聯合信用卡中心暫扣應付款達七十萬零三十二元及於八十八年十月十八日
      ，開設之電腦公司遭竊等事實，則有被告提出之上開聯合信用卡中心八十八年
      十一月二十日（八八）聯卡會服字第二八七號函一份及高雄市政府警察局受理
      刑事案件報案三聯單一紙在卷可憑，足見被告辯稱公司貨品遭竊及聯合信用卡
      中心應付款暫扣等節，尚非無據，自難僅因被告嗣後無力支付，即謂被告有詐
      欺犯行。
（四）又苟若被告訂貨時或開立支票期間，有何詐欺之不法意圖，理應於收取貨物後
      ，藏匿無蹤或將貨物儘早他賣求現，方屬合理，然參諸被告於確知無力清償債
      務後，尚且召開債權人會議，並經含自訴人力成公司在內之諸多供貨廠商同意
      後，簽立卷附之協定同意書等節以觀，被告雖於訂貨後無力支應貨款，惟仍亟
      力與自訴人及各該供貨廠商協調退貨及還款事宜，相較互核以觀，被告應無詐
      欺之不法意圖甚明。從而，本件被告於財力許可情況下，向自訴人訂購貨物，
      嗣後縱有無力支付貨款情事，充其量亦僅係民事債務糾葛，與詐欺罪之構成要
      件尚有未合，而本院復查無其他積極證據，足資審認被告有自訴人所指之詐欺
      犯行，犯罪既不能證明，揆諸前揭說明，依法自應為無罪之諭知。
據上論斷，應依刑事訴訟法第三百四十三條、第三百零一條第一項，判決如主文。
中    華    民    國    八十九    年      四      月        二十八      日
                                  臺灣高雄地方法院刑事第一庭
                                      法  官    邱基峻
右正本證明與原本無異。
如不服本判決，應於判決送達後十日內，向本院提出上訴狀。
                                      書記官    王美玲
中    華    民    國    八十九    年      四      月       二十九     日


司法院資訊處製作；財團法人民間司法改革基金會備份。
